【裁判字號】    95,交抗,396
【裁判日期】    950630
【裁判案由】    聲明異議
【裁判全文】
臺灣高等法院臺中分院刑事裁定         95年度交抗字第396號
抗  告  人
即受處分人  甲○○
上列抗告人因違反道路交通管理處罰條例聲明異議案件，不服臺
灣臺中地方法院中華民國九十五年五月十九日所為裁定（九十五
年度交聲字第三二五號）提起抗告，本院裁定如下：
    主  文
原裁定關於「交通部公路總局台中區監理所」以民國九十五年五
月五日豐監稽違字第裁六三－ＨＡ0000000號裁決書裁罰
部分、及以民國九十五年五月五日豐監稽違字第裁六三－ＨＡ0
000000號裁決書裁罰部分，均撤銷，並發回臺灣臺中地方
法院。
其他部分，抗告駁回。
    理  由
一、本件原處分機關交通部公路總局台中區監理所之裁罰意旨如
    下：
（一）民國（下同）九十五年五月五日豐監稽違字第裁六三－Ｈ
      Ａ0000000號裁決書部分：抗告人即受處分人甲○
      ○（以下簡稱為受處分人）所有車牌號碼為ＭＰ－四二二
      一號自小貨車，於九十四年七月十七日晚上七時四十四分
      許，在台三線一七四公里二五○公尺處，因「不遵守交通
      號誌之指示」之違規，被臺中縣警察局交通警察隊以ＨＡ
      0000000號「舉發違反道路交通管理事件通知單」
      舉發，上開「舉發違反道路交通管理事件通知單」因對受
      處分人之戶籍地址送達無人收受，後經郵政機關招領逾期
      退件，臺中縣警察局建請以低額裁罰，交通部公路總局台
      中區監理所乃於九十五年五月五日豐監稽違字第裁六三－
      ＨＡ0000000號裁決書，並依據「道路交通管理處
      罰條例第六十條第二項第三款之規定，對受處分人裁處新
      台幣（下同）九百元並限於九十五年六月四日前繳納，及
      另裁處逾期不繳納上開罰鍰之處分。
（二）九十五年五月五日豐監稽違字第裁六三－ＨＡ00000
      00號裁決書部分：受處分人所有車牌號碼為ＭＰ－四二
      二一號自小貨車，於九十四年十一月一日上午十時三十二
      分許，在台三線一七四公里二五○公尺處，因「駕車行經
      有燈光號誌管制之交岔路口闖紅燈」之違規，被臺中縣警
      察局交通警察隊以ＨＡ0000000號「舉發違反道路
      交通管理事件通知單」舉發，上開「舉發違反道路交通管
      理事件通知單」因對受處分人之戶籍地址送達無人收受，
      後經郵政機關招領逾期退件，臺中縣警察局建請以低額裁
      罰，交通部公路總局台中區監理所乃於九十五年五月五日
      豐監稽違字第裁六三－ＨＡ0000000號裁決書，並
      依據「道路交通管理處罰條例第五十三條第一項之規定，
      對受處分人裁處二千七百元並限於九十五年六月四日前繳
      納，及另裁處逾期不繳納上開罰鍰之處分。
（三）九十五年五月五日豐監稽違字第裁六三－ＨＡ00000
      00號裁決書部分：受處分人所有車牌號碼為ＭＰ－四二
      二一號自小貨車，於九十四年十二月二十二日下午六時五
      十分許，在台三線一七四公里二五○公尺處，因「駕車行
      經有燈光號誌管制之交岔路口闖紅燈」之違規，被臺中縣
      警察局交通警察隊以ＨＡ0000000號「舉發違反道
      路交通管理事件通知單」舉發，上開「舉發違反道路交通
      管理事件通知單」因對受處分人之戶籍地址送達無人收受
      ，後經郵政機關招領逾期退件，臺中縣警察局建請以低額
      裁罰，交通部公路總局台中區監理所乃於九十五年五月五
      日豐監稽違字第裁六三－ＨＡ0000000號裁決書，
      並依據「道路交通管理處罰條例第五十三條第一項之規定
      ，對受處分人裁處二千七百元並限於九十五年六月四日前
      繳納，及另裁處逾期不繳納上開罰鍰之處分。
二、原處分機關交通公路總局台中區監理已於裁罰當日將上開三
    件裁決書當面交付受處分人，受處分人並於當日向原處分機
    關聲明異議，其聲明異議意旨與不服原審裁定之抗告意旨，
    均略稱：上開三次交通違規，均係因為遇到黃燈轉紅燈，故
    將車輛停在停止線外，受處分人並未闖紅燈駛越上開交岔路
    口，均應僅以「不遵守交通號誌之指示」之違規裁罰等語。
三、經查，本件受處分人所有車牌號碼為ＭＰ－四二二一號之自
    小貨車，確有於九十四年七月十七日晚上七時四十四分許，
    在台三線一七四公里二五○公尺處，因「不遵守交通號誌之
    指示」之違規，被臺中縣警察局交通警察隊以ＨＡ0000
    000號「舉發違反道路交通管理事件通知單」舉發，此情
    有照片二張及臺中縣警察局掣發之上開「舉發違反道路交通
    管理事件通知單」在卷可稽。此部分亦係受處分人所是認之
    事項。受處分人既有上開交通違規行為，則交通部公路總局
    台中區監理所於九十五年五月五日以豐監稽違字第裁六三－
    ＨＡ0000000號裁決書，並依據「道路交通管理處罰
    條例第六十條第二項第三款之規定，對受處分人裁處罰鍰九
    百元並限於九十五年六月四日前繳納，及另裁處逾期不繳納
    上開罰鍰之處分，上開裁罰於法並無違誤。受處分人於聲明
    異議意旨亦未敘明不服此部分裁罰之具體理由，原審法院駁
    回此部分之異議，亦無不合。本件受處分人就此部分之抗告
    ，核無理由，應予駁回。
四、次查，本件受處分人所有車牌號碼為ＭＰ－四二二一號自小
    貨車，雖有於九十四年十一月一日上午十時三十二分許，及
    於九十四年十二月二十二日下午六時五十分許，均在台三線
    一七四公里二五○公尺處，同因「駕車行經有燈光號誌管制
    之交岔路口闖紅燈」之違規，被臺中縣警察局交通警察隊分
    別以ＨＡ0000000號「舉發違反道路交通管理事件通
    知單」及ＨＡ0000000號「舉發違反道路交通管理事
    件通知單」舉發，有上開二件「舉發違反道路交通管理事件
    通知單」在卷可稽。惟依據此二部分之採證照片，上開車輛
    被拍攝時，車身雖已超越其行向之停止線，但確均未駛越交
    岔路口（其中，九十四年十二月二十二日下午六時五十分之
    採證照片，受處分人之車輛確有尾燈）。如與九十四年七月
    十七日晚上七時四十四分許之採證照片相互比較，上開三次
    採證照片所顯示受處分人之車輛被拍攝之位置，亦大致相同
    。則何以依據九十四年七月十七日晚上七時四十四分許之採
    證照片二張，僅可認定受處分人係「不遵守交通號誌之指示
    」之違規，但依據九十四年十一月一日上午十時三十二分許
    之採證照片二張，及九十四年十二月二十二日下午六時五十
    分許之採證照片二張，卻可認定受處分人有「駕車行經有燈
    光號誌管制之交岔路口闖紅燈」之違規？原審法院未予以調
    查釐清，僅憑上開採證照片，即遽以認定受處分人之車輛確
    有在上開交岔路口闖紅燈之違規，而非僅因「不遵守交通號
    誌之指示」之違規而駛越停止線，進而駁回受處分人就此二
    部分之聲明異議，原審法院就此二部分所為之裁定，尚有未
    合。為保障受處分人之審級利益，爰將原裁定關於「交通部
    公路總局台中區監理所」以九十五年五月五日豐監稽違字第
    裁六三－ＨＡ0000000號裁決書裁罰部分、及以九十
    五年五月五日豐監稽違字第裁六三－ＨＡ0000000號
    裁決書裁罰部分，均予撤銷，發回臺灣臺中地方法院。
五、爰依道路交通事件處理辦法第二十五條、第二十六條、刑事
    訴訟法第四百十二條、第四百十三條前段裁定如主文。
中    華    民    國    95    年    6    月    30     日
            刑事第三庭  審判長法  官  王  增  瑜
                              法  官  胡  忠  文
                              法  官  廖  柏  基
上列正本證明與原本無異。
不得再抗告。
                              書記官  王  麗  英
中    華    民    國    95    年    7    月    4      日
                                                      Ａ


司法院資訊處製作；財團法人民間司法改革基金會備份。
